【裁判字號】    97,易,440
【裁判日期】    970530
【裁判案由】    竊盜等
【裁判全文】
臺灣桃園地方法院刑事判決               97年度易字第440號
公  訴  人  臺灣桃園地方法院檢察署檢察官
被      告  乙○○
                    （另案在臺灣嘉義監獄執行中）
上列被告因竊盜等案件，經檢察官聲請簡易判決處刑（96年度偵
緝字第984 號），本院認不得以簡易判決處刑，改依通常程序審
理，被告自白犯罪，經本院裁定進行簡式審判程序，檢察官聲請
改依協商程序而為判決，本院判決如下：
    主      文
乙○○收受贓物，處有期徒刑月；又連續攜帶兇器竊盜，處有
期徒刑捌月，扣案之一字起子壹支、扳手貳支均沒收。應執行有
期徒刑拾月，扣案之一字起子壹支、扳手貳支均沒收。
    事實及理由
一、犯罪事實：
  (一)乙○○前有麻醉藥品管理條例前科，又因違反毒品危害防制
    條例案件，經本院以93年度桃簡字第361 號判決判處有期徒
    刑5 月確定，於民國96年7 月19日入監執行，於96年8 月15
    日易科罰金執行完畢出監；另因違反毒品危害防制條例案件
    ，經本院以93年度簡上字第70號判決判處有期徒刑7 月確定
    ，於96年10月24日入監執行，目前仍在執行中；再因偽造文
    書、毒品危害防制條例案件，分別經本院以96年度桃簡字第
    2217號、97年度審訴字第175 號判決判處有期徒刑3 月、7
    月確定（均不構成累犯）。詎猶不知悔改，明知某姓名、年
    籍不詳綽號「芫龍」之成年男子，於93年1 月間某日，在臺
    灣地區某地所交付之車牌號碼3E－8645號自用小客車乙輛（
    為甲○○所有，於93年1 月13日21時許，在桃園縣桃園市○
    ○○街169 號前失竊）係來路不明之贓物，竟仍基於收受贓
    物之故意，加以收受作為代步之用，後乙○○將上開車牌號
    碼3E－8645號自用小客車交付予友人陳光明使用（經本院以
    94年度簡上字第183 號判決確定），於93年1 月19日陳光明
    駕駛車牌號碼3E－8645號自用小客車行經桃園縣桃園市○○
    ○路與東國街口處時為警查獲，並扣得乙○○所有之鑰匙4
    支，而知悉上情。
  (二)乙○○另基於意圖為自己不法所有之概括犯意，先後於如附
    表所示之時間、地點，攜帶其所有且如附表所示客觀上足以
    對人之身體、生命構成威脅而可作為兇器之一字起子1 支及
    扳手2 支，於附表所示之處所（詳細竊盜方式如附表所示）
    ，竊取如附表所示之財物得手，嗣先於93年4 月3 日17時30
    分許，由游豐林駕駛車號G8－1960號自小貨車搭載乙○○，
    行經新竹縣竹東鎮○○路97巷前，為丁○○發現報警而查獲
    ，並扣得乙○○所有供竊盜所用之一字起子1 支及非供竊盜
    所用之改造工具2 支、萬用刀2 支、鑰匙1 支；另於93年4
    月28日凌晨4 時20分許，在桃園縣桃園市○○路○ 段115 巷
    83弄內，為附近居民楊舜甦發現報警查獲，並扣得乙○○所
    有供竊盜所用之扳手2 支，而知悉上情。案經桃園縣政府警
    察局桃園分局及內政部警政署保安警察隊報請臺灣桃園地方
    法院檢察署檢察官偵查後聲請簡易判決處刑。
二、證據：
  (一)被告乙○○於警詢、檢察官訊問及本院審理時之自白。
  (二)證人陳光明、甲○○、張尉、吳義戊、黃有崇、蘇婉芬、
    曾志煌於警詢之證述。
  (三)桃園縣政府警察局贓物認領保管單、桃園縣警察局車輛協尋
    證明單、桃園縣警察局車輛尋獲證明單、贓物認領保管單、
    各1 份、贓物領據3 份及照片（見93年度偵字第9511號卷第
    31頁至第33頁、93年度偵字第2158號卷第10頁、第12頁、93
    年度偵字第7453號卷）。
三、本件被告已認罪，經檢察官與被告於準備程序達成協商之合
    意，其合意內容為：被告贓物罪部分願受科處有期徒刑3 月
    ，被告連續攜帶兇器竊盜罪部分願受科處有期徒刑8 月，定
    應執行有期徒刑10月。經查，上開協商合意並無刑事訴訟法
    第455 條之4 第1 項所列情形之1 ，檢察官聲請改依協商程
    序而為判決，本院爰不經言詞辯論，於協商合意範圍內為協
    商判決，合予敘明。
四、附記事項：
  (一)本件被告犯罪時間雖在96年4 月24日以前，惟被告於中華民
    國96年罪犯減刑條例施行前，於93年12月31日經臺灣桃園地
    方法院檢察署以丙○清偵闕緝字第3710號發佈通緝在案，迄
    於96年7 月19日始經緝獲歸案，有臺灣桃園地方法院檢察署
    撤銷通緝書在卷可參（見93年度偵字第7453號卷、96年度偵
    緝字第984 號卷第17頁），依中華民國96年罪犯減刑條例第
    5 條之規定，不得予以減刑，併此敘明。
  (二)檢察官聲請以簡易判決處刑之案件，經法院認為有刑事訴訟
    法第451 條之1 第4 項但書之情形者，應適用通常程序審判
    之，同法第452 條定有明文。經查，本件被告被訴竊盜等案
    ，本院認檢察官之聲請有刑事訴訟法第451 條之1 第4 項但
    書第1 款所定之事由，不得以簡易判決處刑，爰依刑事訴訟
    法第452 條之規定，改用通常程序審判之，合先敘明。
五、沒收：
  (一)扣案一字起子1 支（93年度保管字第3923號中把手為綠色）
    ，係被告供竊取車牌號碼G8－1960號自用小貨車所使用之物
    ，且為被告所有，業經被告於本院審理中供承不諱，應依修
    正前刑法第38條第1 項第2 款規定，宣告沒收之。
  (二)扣案之扳手2 支（臺灣桃園地方法院檢察署93年度保管字第
    2276 號） ，係被告供竊取附表編號二至四所示財物所使用
    之物，且為被告所有，業經被告於本院審理中供承不諱，應
    依修正前刑法第38條第1 項第2 款規定，宣告沒收之。
  (三)扣案之鑰匙4 支（臺灣桃園地方法院檢察署93年度保管字第
    0463號）並非為達收受贓車此一目的本身所使用之物，難認
    屬供犯罪所用，亦非違禁物，依法自不得諭知沒收。
  (四)至扣案之改造工具2 支、萬用刀2 支、鑰匙1 支（臺灣桃園
    地方法院檢察署93年度保管字第3923號），雖為被告所有之
    物，惟被告並未持以竊取車牌號碼G8－1960號自用小貨車所
    用之物，亦非違禁物，爰不併予宣告沒收。
六、應適用之法條：刑事訴訟法第455 條之4 第2 項、第455 條
    之8 ，修正後刑法第2 條第1 項前段、修正前刑法第56條、
    第51條第5 款、第38條第1 項第2 款、刑法第321 條第1 項
    第3 款、第349 條第1項。
七、本判決除有刑事訴訟法第455 條之4 第1 項第1 款、第2 款
    、第4 款、第6 款、第7 款所定情形之一，或違反同條第2
    項規定者外，不得上訴。
八、如不服本件判決，得自收受判決送達後10日內，向本院提出
    上訴書狀，上訴於第二審法院。
九、本案經檢察官蔡正雄到庭執行職務。
中    華    民    國    97    年    5     月    30    日
                  刑事第四庭  法  官  張淑華
以上正本證明與原本無異。
如不服本判決，應於送達後10日內，向本院提出上訴狀。
                              書記官  鄭嘉惠
中    華    民    國    97    年    5     月    30    日
附表
   ┌──┬────┬────┬────────┬────────┐
   │編號│犯罪時間│犯罪地點│方            法│被害人暨失竊財物│
   ├──┼────┼────┼────────┼────────┤
   │ 一 │93年4 月│桃園縣桃│以其所有客觀上足│張尉所持有之車│
   │    │3 日16時│園市福元│供兇器使用之一字│牌號碼G8－1960號│
   │    │許      │街136 巷│起子破壞該自小貨│自用小貨車。    │
   │    │        │口      │車車門及啟動器，│                │
   │    │        │        │竊取該車。      │                │
   ├──┼────┼────┼────────┼────────┤
   │ 二 │93年4 月│桃園縣桃│以其所有客觀上足│吳義茂所有之車牌│
   │    │28日凌晨│園市大華│供兇器使用之扳手│號碼IBL ─892 號│
   │    │2 時許  │三街12號│2 支破壞電門鎖後│重型機車。      │
   │    │        │前      │，竊取該重型機車│                │
   │    │        │        │。              │                │
   ├──┼────┼────┼────────┼────────┤
   │ 三 │93年4 月│桃園縣公│以其所有客觀上足│黃有崇所有車牌號│
   │    │28日凌晨│有第14停│供兇器使用之扳手│碼8U─9581號自用│
   │    │2 時30分│車場內  │2 支破壞車門鎖及│小客車。        │
   │    │許      │        │電門鎖後，竊取該│                │
   │    │        │        │自用小客車      │                │
   ├──┼────┼────┼────────┼────────┤
   │ 四 │93年4 月│桃園縣桃│以其所有客觀上足│蘇婉芬所有之眼鏡│
   │    │28日凌晨│園市成功│供兇器使用之扳手│1 副、新臺幣174 │
   │    │4 時20分│路3 段11│2 支破壞車門鎖，│元              │
   │    │許      │5 巷83弄│潛入車內行竊物品│                │
   │    │        │前      │。              │                │
   └──┴────┴────┴────────┴────────┘
中華民國刑法第321條
（加重竊盜罪）
犯竊盜罪而有左列情形之一者，處 6 月以上、 5 年以下有期徒
刑：
一  於夜間侵入住宅或有人居住之建築物、船艦或隱匿其內而犯
    之者。
二  毀越門扇、牆垣或其他安全設備而犯之者。
三  攜帶兇器而犯之者。
四  結夥三人以上而犯之者。
五  乘火災、水災或其他災害之際而犯之者。
六  在車站或埠頭而犯之者。
前項之未遂犯罰之。
中華民國刑法第349條
（普通贓物罪）
收受贓物者，處 3 年以下有期徒刑、拘役或 5 百元以下罰金。
搬運、寄藏、故買贓物或為牙保者，處 5 年以下有期徒刑、拘役
或科或併科 1 千元以下罰金。
因贓物變得之財物，以贓物論。


司法院資訊處製作；財團法人民間司法改革基金會備份。
